【裁判字號】    97,交抗,782
【裁判日期】    970721
【裁判案由】    聲明異議
【裁判全文】
臺灣高等法院臺中分院交通事件裁定     97年度交抗字第782號
抗  告  人  交通部公路總局台中區監理所豐原監理站
受 處 分人  甲○○
上列抗告人因受處分人違反道路交通管理處罰條例案件，不服台
灣台中地方法院，中華民國97年6月10日所為裁定（97年交聲字
第1718號），提起抗告，本院裁定如下：
    主  文
抗告駁回。
    理  由
一、本案經本院審理結果，認第一審裁定並無不當，應予維持，
    並引用第一審裁定記載之理由（如附件）。
二、抗告意旨略以：有關酒駕違規裁罰係依據道路交通管理處罰
    條例第35條第一項第一款規定之立法精神及意旨，主要係考
    量其違規行為對道路交通秩序之維持及道路交通安全已生較
    大影響，應剝奪其汽車駕駛用路權，係屬駕駛行為之限制，
    不因其駕駛車類不同而有差異，請撤銷原裁定，並維持本站
    97年5月29日豐監稽違字第裁63-HD0000000號裁決等語。
三、按汽車駕駛人，駕駛汽車經測試檢定酒精濃度超過規定標準
    者，處 1萬5千元以上6萬元以下罰鍰，並當場移置保管其車
    輛及吊扣其駕駛執照1年，道路交通管理處罰條例第35條第1
    項第1款定有明文。次按修正前道路交通管理處罰條例第68
    條規定：「汽車駕駛人，因違反本條例及道路交通安全規則
    之規定，受吊扣或吊銷駕駛執照處分時，吊扣或吊銷其持有
    各級車類之駕駛執照。」惟上開道路交通管理處罰條例第68
    條業於94年12月14日修正，並自95年3月1日施行，修正後道
    路交通管理處罰條例第68條規定：「汽車駕駛人，因違反本
    條例及道路交通安全規則之規定，受吊銷駕駛執照處分時，
    吊銷其持有各級車類之駕駛執照。」且其立法理由略以：「
    原條文將違法或違規駕駛人所持有各級車類之駕駛執照一併
    吊扣或吊銷，失之過酷，影響人民工作及生活甚鉅，爰修正
    之」等語，故現行條文，係將道路交通管理處罰條例第68條
    原有條文中之「吊扣或」3字刪除，有立法院交通委員會94
    年10月5日台立交字第0942400153號函附道路交通管理處罰
    條例第68條審查報告 (登在立法院公報第94卷第70期第135
    至138頁)可稽。參照現行條文上開立法理由及立法經過可知
    ，依上開規定受吊銷駕照處分者，仍維持吊銷其持有各級車
    類之駕駛執照，至受吊扣駕照處分者，則僅吊扣其違法或違
    規當時所駕駛車輛之駕駛執照，不再吊扣其持有各級車類之
    駕駛執照。
四、本件受處分人違規行為係發生於97年5月28日，其應適用修
    正後之道路交通管理處罰條例第68條規定。又受處分人違規
    時，係駕駛自小貨車，此有交通部公路總局台中區監理所豐
    原監理站豐監稽違字第裁63-HD0000000號違反道路交通管理
    事件裁決書、台中縣警察局中縣警交字第HD0000000號舉發
    違反道路交通管理事件通知單各一紙附於原審卷可憑（見原
    審卷第三、四頁）。依前揭規定，抗告人應僅限制受處分人
    駕駛自小貨車之權利，即吊扣其小型車駕駛執照，始符依法
    行政原則，原審已論述詳實。抗告人以道路交通管理處罰條
    例第35條第1項第1款之規定，認應剝奪受處分人汽車駕駛用
    路權，已不當擴張解釋限制人民權利之法律，與依法行政原
    則有違，是本件應僅吊扣小型車之駕駛執照，以避免過度影
    響人民之工作及生活，始符合修法本旨。原裁定並無違誤，
    抗告人之抗告並無理由，應予駁回。
五、據上論結，應依道路交通案件處理辦法第26條，刑事訴訟法
    第412條，裁定如主文。
中    華    民    國    97    年    7     月    21    日
            交通法庭    審判長法  官  李  璋  鵬
                              法  官  胡  忠  文
                              法  官  蕭  錦  鍾
上列正本證明與原本無異。
不得再抗告。
                              書記官  蕭  訓  慧
中    華    民    國    97    年    7     月    22    日


司法院資訊處製作；財團法人民間司法改革基金會備份。
